Minutes et répertoires du notaire Jean LE SEMELIER, 26 juin 1634- 1668 (étude XVI)
Archives nationales
Minutes et répertoires du notaire Jean LE SEMELIER (étude XVI)
26 juin 1634 - 1668
MC/ET/XVI/453 - MC/ET/XVI/507
Etude XVI; Le semelier, Jean
Archives nationales de France
Minutes et répertoires: la loi 2008-696 du 15 juillet 2008 relative aux archives a fixé à 75 ans à compter de la date de l'acte, ou à 25 ans à compter de la date du décès de l'intéressé si ce délai est plus bref, le délai de communication des minutes et répertoires des notaires; ce délai est porté à 100 ans à compter de la date de l'acte si le document se rapporte à un mineur (code du Patrimoine, articles L213-2, 4e d et 5e).
Autres documents de l'étude (dossiers de clients, comptabilité...): s'agissant d'archives privées, ces documents sont communicables selon les modalités fixées par le déposant ou le donateur.
Certains documents ne sont pas accessibles en raison de leur mauvais état de conservation.
Versement
Attention: ce notaire n'a pas laissé de répertoire pour son activité dans l'étude XVI
Accès aux instruments de recherche de tous les notaires de l’étude XVI
Archives de l'étude XVI
- Minutes de Jean LE SEMELIER, 1628 - 1668; MC/ET/XVI/453 - MC/ET/XVI/507
  - Minutes (inventaires après décès). 1650, MC/ET/XVI/453
    Informations complémentaires:
    1650: inventaires dressés par Philippe Lecat, Le Semelier signe aussi en premier.
    Informations concernant le classement:
    Le niveau inférieur de description, quand il existe, correspond aux minutes d'actes. Toutes les minutes ne sont pas forcément décrites une à une. Les descriptions de ces minutes sont plus ou moins détaillées.
    inventaire après décès
  - Minutes (inventaires après décès). 1651, MC/ET/XVI/454
    Inventaires dressés par Philippe Lecat, Le Semelier signe aussi en premier.
  - Minutes (inventaires après décès). 1652, MC/ET/XVI/455
  - Minutes (inventaires après décès). 1653, MC/ET/XVI/456
  - Minutes (inventaires après décès). 1654 - 1655, MC/ET/XVI/457
  - Minutes (inventaires après décès). 1656, MC/ET/XVI/458
  - Minutes (inventaires après décès). 1657, MC/ET/XVI/459
  - Minutes (inventaires après décès). 1658, MC/ET/XVI/460
  - Minutes (inventaires après décès). 1640 - 1645, MC/ET/XVI/461
    1640, 1643, 1645: inventaires dressés par Philippe Lecat, Jean Le Semelier signe aussi en premier.
  - Minutes (inventaires après décès). 1660 - 1662, MC/ET/XVI/462
    1660 et 1662: inventaires dressés par Philippe Lecat, Jean Le Semelier signe aussi en premier.
  - Minutes (inventaires après décès). 1661, MC/ET/XVI/463; Document détérioré.
    inventaires dressés par Philippe Lecat, Jean Le Semelier signe aussi en premier.
  - Minutes et brevets. 1628 - 1668, MC/ET/XVI/474
    1628-1662: minutes et brevets, 'Obligations dont il n'y a pas de répertoire' passées par Philippe Le Cat.
    1635 à 1659: minutes et brevets, 'Obligations dont il n'y a pas de répertoire' passées par Jean Le Semelier.
    1663 à 1668: minutes et brevets, 'Obligations dont il n'y a pas de répertoire' passées par Louis de Séjournant.
    brevet notarié
  - Brevets. 1634 - 1664, MC/ET/XVI/475; Document détérioré.
    Brevets 'premier à IIc LXX IIII et dernière'. Brevets signés par Le Cat (1634-1657), et également par Louis de Séjournant (1664) et Jean Le Semelier (1636-1660).
  - Minutes (inventaires après décès). 1662, 11 octobre - 1663, 11 octobre 1662 - 1663; MC/ET/XVI/506
    Sur 30 inventaires contenus dans ET/XVI/506 et 507, 6 ont été signés par Jean Le Semelier en premier, les autres par Louis de Séjournant.
  - Minutes (inventaires après décès). 1664 - 1668, MC/ET/XVI/507